## **DIEGO ANTONIO BONATTI PAJUELO**

(Ingeniero de Sistemas)

bonattipajuelodiego2406@gmail.com www.linkedin.com/in/diego-bonatti-pajuelo 941 840 053

#### **PERFIL**

Ingeniero de Sistemas con amplia experiencia en el desarrollo de aplicaciones web y la gestión de proyectos tecnológicos. Especializado en el uso de tecnologías como Python, Django, JavaScript, PHP, SQL Server, MySQL, y APIs (OpenAI, WhatsApp, Google Sheets). Mi experiencia abarca la creación de soluciones digitales personalizadas, la optimización de procesos mediante metodologías ágiles como Scrum, y la gestión de servidores para mejorar el rendimiento y escalabilidad de las aplicaciones. Tengo un enfoque orientado a mejorar la experiencia del usuario y la eficiencia operativa de las empresas, aplicando prácticas de integración de sistemas y liderando proyectos tecnológicos con resultados exitosos.

## **EXPERIENCIA PROFESIONAL**

## **DAREMA TECHNOLOGY S.A.C.**

Desarrollador de aplicaciones web

Sept. 2023 - Dic. 2024

- Diseñe e implemente aplicaciones Web utilizando Python, Django, JavaScript, HTML/CSS y base de datos MySql.
- Desarrollé y gestioné APIS RESTful para integrar sistemas y mejorar la comunicación entre aplicaciones.
- Apliqué metodologías ágiles Scrum para la gestión de proyectos, logrando entregas eficientes y alineadas con los requisitos del cliente.
- Diseñé e implementé soluciones de hosting para clientes, gestionando servidores y optimizando el rendimiento de las aplicaciones.
- Administré relaciones con clientes, comprendiendo sus necesidades tecnológicas y ofreciendo soluciones a medida.

# GESTIÓN DE RESIDUOS INDUSTRIALES PERU S.A.C Soporte técnico y desarrollador de Software.

Ene. 2023 - Jul. 2023

- Desarrollé un sistema de monitoreo en tiempo real utilizando Python con Django y tecnologías Frontend como JavaScript, HTML y Bootstrap.
- Configure el dispositivo Arduino con la tarjeta de Shield Ethernet para la captura de datos en sensores.
- Implemente gráficos dinámicos para poder mostrar los datos de los sensores en tiempo real.
- Contribuí en el diseño y el desarrollo del software asegurando el funcionamiento y rendimiento del sistema.

# Municipalidad del centro poblado Humaya - Huaura Practicante en soporte técnico y Administración Tributaria

Sept. 2022 - Dic. 2022

- Realizamos en conjunto un Bot usando la API de OpenAI, para la atención de los contribuyente de la municipalidad de Humanya.
- Maneje y administre el sistema ERP, encargado del registro, seguimiento y control de predios.
- Me desempeñe en la supervisión y mantenimiento preventivo de los sistemas informáticos, asegurando el correcto funcionamiento del software operativo y la infraestructura de hardware.
- Responsable del control y registro de inventarios de equipos informáticos, incluyendo la actualización de software, la configuración de equipos y la gestión de licencias de software.
- Contribuí en el soporte técnico de primer y segundo nivel, identificando y solucionando problemas tanto en equipos informáticos como en aplicaciones.
- Elaboré informes técnicos sobre el estado de los sistemas, el rendimiento de hardware y software, y la gestión de incidencias.

## **MJV BUSSINESS IMPROVEMENT S.A.C**

Abril 2022 - Jul. 2022

Mar. 2018 - Ene. 2024

# Programación en el área de marketing Digital

- Diseñe, implemente y brinde soporte de páginas web optimizadas, utilizando tecnologías como HTML, CSS, JavaScript y Bootstrap 5.
- Implemente soluciones como Google Analytics, formularios de suscripción y enlaces de seguimiento para recopilar datos analíticos y mejorar las estrategias de marketing digital a través de la personalización de la experiencia en línea.
- Apoyo en el desarrollo de landing pages y micrositios para campañas de publicidad.
- Utilice herramientas de análisis web (como Google Analytics, Search Console) para evaluar el rendimiento de los sitios web.

## **EDUCACIÓN**

Universidad Cesar Vallejo

Ingeniero de Sistemas

SENATI feb. 2012 – Dic. 2014

Electricista Industrial

## **CAPACITACIONES**

- Facturación electrónica, CETI, noviembre del 2024
- Curso de Django, Platzi, noviembre del 2024
- Soporte Técnico remoto de computadoras, mayo 2024
- Desarrollo y administración de base de datos SQL Server, CETI, febrero 2024
- Introducción a Python para ciencia de datos, NETZUN, septiembre 2023
- Git, GitHUB Profesional, NETZUN, agosto 2023
- Excel Intermedio, Fundación Romero, marzo 2023